【裁判字號】    92,上訴,1622
【裁判日期】    920808
【裁判案由】    毒品危害防制條例等
【裁判全文】
臺灣高等法院刑事判決                          九十二年度上訴字第一六二二號
    上  訴  人
    即  被  告  丙○○
    指定辯護人  本院公設辯護人  甲○○
右上訴人，因毒品危害防制條例案件，不服臺灣臺北地方法院，九十一年度訴字第一
三二四號，中華民國九十二年四月二十五日第一審判決（起訴案號：臺灣臺北地方法
院檢察署九十一年度偵字第九六一號），提起上訴，本院判決如左：
    主      文
上訴駁回。
    事實及理由
一、本案經本院審理結果，第一審認被告丙○○犯毒品危害防制條例第四條第二項之
    販賣第二級毒品罪，依法酌減其刑後，判處有期徒刑年拾月，認事用法及量刑
    均無不當，應予維持，並引用第一審判決書記載之事實、證據及理由。
二、被告上訴意旨否認以安非他命與乙○○交換手機，其係與乙○○一同施用安非他
    命，乙○○吸完後，說手機要給被告，後來乙○○將手機放在桌上，被告只是拿
    起來看看而已，並無互易行為，指摘原判決不當。惟查被告於警訊中對於犯罪事
    實供承不諱，而證人乙○○分別於警訊及檢察官偵查中證述確有以手機交換安非
    他命之事實。而該贓物易利信行動電話係在被告所處屋內查獲，並非在證人陳宏
    興身上搜獲等情，亦據查獲之警員謝政安、林光志於原審證述明確，原審認定被
    告確有起訴所指犯罪事實，業於理由中論述綦詳。被告翻異前供，殊無可採。至
    於證人乙○○於本院調查時附和被告說詞，核與先前之證詞不符，亦難採為被告
    有利之證明。原審認被告一行為觸犯故買贓物罪及非法販賣第二級毒品罪，從較
    重之販賣第二級毒品罪處斷（檢察官起訴認係牽連犯，尚非允洽）。並認被告犯
    行尚有可憫恕之處，依法酌減其刑，而量處有期徒刑年拾月，核無不合。被告
    上訴，否認犯罪，指摘原判決不當，核無理由，應該駁回。
三、原判決理由一(一)第四行證人林坤宏應更正為證人乙○○。
四、據上論斷，應依刑事訴訟法第三百七十三條、第三百六十八條，判決如主文。
本案經檢察官蔡薰慧到庭執行職務。
中    華    民    國    九十二    年       八       月        八        日
                              臺灣高等法院刑事第四庭
                                  審判長法  官  蔡  永  昌
                                        法  官  徐  昌  錦
                                        法  官  陳  榮  和
右正本證明與原本無異。
如不服本判決，應於收受送達後十日內向本院提出上訴書狀，其未敘述上訴之理由者
並得於提起上訴後十日內向本院補提理由書（均須按他造當事人之人數附繕本）。
                                        書記官  劉  麗  芬
中    華    民    國    九十二    年       八       月     十    一     日
附錄：本案論罪科刑法條全文
毒品危害防制條例第四條第二項
製造、運輸、販賣第一級毒品者，處死刑或無期徒刑；處無期徒刑者，得
併科新台幣一千萬元以下罰金。
製造、運輸、販賣第二級毒品者，處無期徒刑或七年以上有期徒刑，得併
科新台幣七百萬元以下罰金。
製造、運輸、販賣第三級毒品者，處五年以上有期徒刑，得併科新台幣五
百萬元以下罰金。
製造、運輸、販賣專供製造或施用毒品之器具者，處一年以上七年以下有
期徒刑，得併科新台幣一百萬元以下罰金。
前四項之未遂犯罰之。


司法院資訊處製作；財團法人民間司法改革基金會備份。
